【裁判字號】    91,交聲,154
【裁判日期】    920221
【裁判案由】    違反道路交通管理處罰條例聲明異議
【裁判全文】
臺灣臺北地方法院交通事件裁定                    九十一年度交聲字第一五四號
    原處分機關  臺北市交通事件裁決所
    受 處分 人
    即 異議 人  甲○○  女  四十八歲（民國四十三年十一月四日生）
右列受處分人因違反道路交通管理處罰條例案件，對於臺北市交通事件裁決所九十年
十二月十二日所為之處分（原處分：北市裁三字第駕裁二二─ＡＢＷ三四九九○二號
），聲明異議，本院裁定如左：
    主  文
異議駁回。
    理  由
一、按道路交通管理處罰條例第四十五條第一項第九款規定：汽車駕駛人，爭道行駛
    有左列情形之一者，處新臺幣六百元以上一千八百元以下罰鍰：(九)支線道車不讓
    幹線道車先行，或兩線均為幹線道或支線道時，左方車不讓右方車先行者。又同
    條例第六十三條第一項規定：汽車駕駛人有左列各款所列條款之一者，除依原條
    款處罰鍰外，並予記點：(一)有第三十三條、第三十八條第一項、第四十條第一項
    、第四十五條、第四十七條第一款至第四款、第四十八條、第四十九條或第六十
    條第一項、第二項第一款至第三款情形之一者，各記違規點數一點。
二、經查，受處分人即異議人甲○○於民國九十年十月八日上午八時十分許，駕駛車
    牌號碼ＤＷ─六八○九號自用小客車沿臺北市○○路三九一巷北向南直行至同巷
    三弄，其右前車角與沿臺北市○○路三九一巷三弄西向東直行由于名卿駕駛之車
    牌號碼ＤＱ─九二二五號自用小車之左前車角撞擊而肇事之事實，有臺北市政府
    警察局信義分局交公分對Ａ３類道路交通事故調查報告表、甲○○及于名卿之交
    通事故訪談紀錄表各一件在卷可憑。查臺北市○○路三九一巷與臺北市○○路三
    九一巷三弄均為幹線道，異議人駕駛之上開汽車為左方車，于名卿駕駛之上開汽
    車為右方車，此有前揭道路交通事故調查報告表可稽。又參諸上開訪談紀錄表之
    記載，異議人甲○○陳稱：發現快撞到于名卿上開汽車時，採煞車已經來不及而
    撞上等語，足見異議人行至臺北市○○路三九一巷三弄口，其為左方車並未讓右
    方車先行而致肇事。而異議人上開違規之事實，有臺北市政府警察局北市交大字
    第ＡＢＷ三四九九○二號舉發違反道路交通管理事件通知單及臺北市交通事件裁
    決所九十年十二月十二日北市裁三字第駕裁二二─ＡＢＷ三四九九○二號違反道
    路交通管理事件裁決書各一件在卷可稽，足認定異議人確有其上所載之違規行為
    。異議人雖辯稱：臺北市○○路三九一巷三弄口有輛卡車擋住伊右側視線，當伊
    車正停在路口預備讓右方車先行時，右方車于名卿所駕駛之ＤＱ─九二二五號自
    用小車卻疾駛過來撞擊伊車云云，然異議人行至臺北市○○路三九一巷三弄口並
    未停等讓右方車先行，俱如前述，況縱有卡車停放路邊而遮蔽視線，更應提高警
    覺，審慎行車，則異議人以上開情詞置辯，尚無足採信。從而原處分機關據以依
    法處分，核無違誤，本件異議為無理由，應予駁回。
三、據上論斷，應依道路交通案件處理辦法第十九條，裁定如主文。
中      華      民      國九十二      年      二    月    二十一  日
                                    臺灣臺北地方法院交通法庭
                                        法  官  張筱琪
右正本證明與原本無異。
如不服本裁定，應於裁定送達後五日內向本院提出抗告狀。
                                        書記官  吳一凡
中      華      民      國      九十二      年      二    月    二十四  日


司法院資訊處製作；財團法人民間司法改革基金會備份。
